臺灣臺東地方法院刑事判決　　　　　　　　96年度易字第27號
公　訴　人　臺灣臺東地方法院檢察署檢察官
被　　　告　甲○○
上列被告因竊盜案件，經檢察官提起公訴（95年度偵字第2692號
），嗣因被告就被訴事實為有罪之陳述，本院告知被告簡式審判
程序之旨，並聽取當事人之意見後，裁定改由受命法官獨任依簡
式審判程序進行，判決如下：
    主  文
甲○○共同攜帶兇器竊盜，處有期徒刑壹年，減為有期徒刑陸月
，如易科罰金，均以新臺幣壹仟元折算壹日，緩刑參年。
    事  實
一、甲○○與丁○○（由本院另行處理）共同基於意圖為自己不
    法所有之犯意聯絡，接續於民國95年11月1日上午8時許起，
    迄同月5 日某時止，共同持丁○○所有之客觀上足以對人之
    生命、身體、健康、安全構成威脅，具有危險性之十字鎬、
    鋤頭及鋸子等工具，前往乙○○向財政部國有財產局承租之
    臺東縣池上南興段第51號土地內，使用上開工具採挖七里香
    樹木2 棵，並將之以棉被及帆布包裹好置於地上而竊取得逞
    。嗣於翌日（即同月6 日），再推由丁○○僱用不知請之許
    進富、劉德榮等人，分別駕駛挖土機及吊卡車進入臺東縣池
    上鄉富興村佛光寺6號橋上游1公里處，由丁○○與許進富駕
    駛挖土機搬運上開贓物，劉德榮於卡車旁等待，而甲○○則
    在該6 號橋前把風時，經警當場查獲甲○○及許進富，丁○
    ○及劉德榮則趁隙逃逸。
二、案經臺東縣警察局關山分局報請臺灣臺東地方法院檢察署檢
    察官偵查起訴。
    理  由
一、按本件被告甲○○所犯係刑法第321條第1項第3 款之攜帶兇
    器竊盜，屬死刑、無期徒刑、最輕本刑為3 年以上有期徒刑
    以外之罪，其於準備程序就前揭被訴事實為有罪之陳述，經
    法官告知簡式審判程序之旨，並聽取其與公訴人之意見後，
    本院認無不得或不宜改依簡式審判程序進行之處，爰依刑事
    訴訟法第273條之1第1 項，裁定本件由受命法官獨任進行簡
    式審判程序，合先敘明。
二、認定犯罪事實所憑之證據及理由：
（一）被告於警詢、偵查、本院準備程序及審理中對上開事實坦
      承不諱。
（二）證人即被害人乙○○於警詢之證詞。
（三）證人許進富、劉德榮及陳復斗於警詢及偵查中之證言。
（四）並有卷附之臺東縣警察局關山分局代保管條、刑案現場測
      繪圖各1 紙、相片14幀、出租合約書及國有耕地租賃契約
      書各1份、土地登記第二類謄本及地籍圖謄本各1紙在卷可
      稽。
（五）由上述各節參互佐證，被告自白上開竊盜犯行，核與事實
      相符，應堪採信。本件事證明確，被告犯行堪以認定。
三、論罪科刑之理由：
（一）按刑法第321條第1項第3 款之攜帶兇器竊盜罪，係以行為
      人攜帶兇器竊盜為其加重條件，此所謂兇器，其種類並無
      限制凡客觀上足對人之生命、身體、安全構成威脅，具有
      危險性之兇器均屬之，且祇須行竊時攜帶此種具有危險性
      之兇器為已足，並不以攜帶之初有行兇之意圖為必要，最
      高法院79年度台上字第5253號判例可資參照。經查，十字
      鎬、鋤頭及鋸子等工具均為金屬製品，如以之攻擊人體，
      客觀上顯足以造成相當之傷害，堪認客觀上具殺傷力而足
      供作為兇器之使用無疑。是核被告所為，係犯刑法第321
      條第1項第3款之攜帶兇器竊盜罪。被告與丁○○2 人間有
      犯意聯絡及行為分擔，為共同正犯。又被告與丁○○，於
      95年11月1日起至同月5日竊盜七里香2 棵之犯行，其時間
      均極為密接，復均在同一地點所為，且亦僅侵害同一財產
      法益，顯係利用同一機會基於接續之犯意而賡續為之，為
      接續犯之實質上一罪，應論以一罪。
（二）次按森林法第3條第1 項所稱林地，範圍如下：（1）依非
      都市土地使用管制規則第3 條規定編定為林業用地及非都
      市土地使用管制規則第7 條規定適用林業用地管制之土地
      。（2） 非都市土地範圍內未劃定使用分區及都市計畫保
      護區、風景區、農業區內，經該直轄市、縣（市）主管機
      關認定為林地之土地。（3） 依本法編入為保安林之土地
      。（14）依本法第17條規定設置為森林遊樂區之土地。（
      5） 依國家公園法劃定為國家公園區內，由主管機關會商
      國家公園主管機關認定為林地之土地，森林法施行細則第
      3 條定有明文。查上開土地有竹、木群生，而有森林之存
      在，固有卷附之照片可資佐證，而該土地係山坡地保育區
      之農牧用地、地目為原，有土地登記第二類謄本可佐，是
      以揆諸前揭規定，上開土地應非森林法所規範之林地，從
      而本件應無森林法第52條之適用，附此敘明。
（三）爰審酌被告年輕力壯，卻不思以正當方法獲取財物，竟以
      盜取珍貴之林木七里香方式為之，暨其犯罪之動機、目的
      、手段、犯罪後坦承犯行等一切情狀，量處如主文所示之
      刑，以示懲儆。又查被告犯罪時間為96年4 月24日之前，
      且無中華民國96年罪犯減刑條例第3條第1項所列不予減刑
      情形，應依同條例第2條第1項第3款規定減其宣告刑2分之
      1 ，並諭知易科罰金之折算標準。末查被告未曾因故意犯
      罪受有期徒刑以上刑之宣告，有臺灣高等法院被告前案紀
      錄表1紙在卷可稽。經此教訓應知警惕，當無再犯之虞。
      本院因認對被告所處之刑，以暫不執行為適當，爰併宣告
      緩刑3年，以啟自新。
（四）被告用以砍伐挖掘七里香所用之十字鎬、鋤頭及鋸子等工
      具，均為丁○○所有，供本件犯罪所用之物，經被告供明
      在卷，惟並未扣案，為免日後執行困難，爰不另宣告沒收
      ，附此敘明。
四、適用之法條：
（一）刑事訴訟法第299條第1項前段、第273條之1第1項。
（二）中華民國96年罪犯減刑條例第2條第1項第3款、第7條、第
      9條。
（三）刑法第28條、第321條第1項第3款、第41條第1項前段、第
      74條第1項第1款。
本案經檢察官戊○○、丙○○到庭執行職務。
中　　華　　民　　國　　96　　年　　7 　　月　　19　　日
　　　　　　　　　刑事第四庭  法　官　陳君鳳
以上正本證明與原本無異。
如不服本判決應於收受本判決後10日內向本院提出上訴書狀，其
未敘述上訴理由者，並得於提起上訴後10日內向本院補提理由書
狀（均須按他造當事人之人數附繕本）「切勿逕送上級法院」。
                              書記官  洪月甚
中　　華　　民　　國　　96　　年　　7 　　月　　19　　日
附錄本案論罪科刑法條全文：
犯竊盜罪而有左列情形之一者，處6月以上、5年以下有期徒刑：
一  於夜間侵入住宅或有人居住之建築物、船艦或隱匿其內而犯
    之者。
二  毀越門扇、牆垣或其他安全設備而犯之者。
三  攜帶兇器而犯之者。
四  結夥三人以上而犯之者。
五  乘火災、水災或其他災害之際而犯之者。
六  在車站或埠頭而犯之者。
前項之未遂犯罰之。
